【裁判字號】    95,交聲,373
【裁判日期】    950706
【裁判案由】    聲明異議
【裁判全文】
臺灣臺中地方法院交通事件裁定         95年度交聲字第373號
原處分機關  交通部公路總局臺中區監理所豐原監理站
受 處分 人
即 異議 人  甲○○
上列受處分人因違反道路交通管理處罰條例案件，對於交通部公
路總局臺中區監理所豐原理站民國九十五年五月十九日所為之裁
決（豐監稽違字第裁六三─Ｚ00000000號裁決書），聲
明異議，本院裁定如下：
    主  文
異議駁回。
    理  由
一、原處分機關略以：受處分人甲○○，駕駛之車牌號碼四五七
    －ＳＡ號自用大貨車，於民國九十五年五月九日十時二十五
    分許，在國道一號高速公路南下一百六十公里處，因使用註
    銷駕照行駛公路（受處分人原持有之職業駕駛執照已於九十
    三年七月五日因逾期審驗由原處分機關註銷在案）之違規，
    為國道公路警察局第三警察隊泰安分隊員警當場攔檢舉發，
    經掣開違規通知單，受處分人依限期到案提出申訴，該所經
    查違規屬實，遂於九十五年五月十九日以豐監稽違字第裁六
    三─Ｚ00000000號裁決書，裁處罰鍰新臺幣六萬元
    整，逾期則依裁決書處罰主文規定裁處，於法並無不合等語
    。
二、本件受處分人甲○○則以：受處分人因刷卡欠債一時無法繳
    清罰單，曾經至監理所查詢要申請暫延，是否可用分期付款
    方式處理，因沒錢換發，超過時間，而被註銷職業大貨車駕
    照，但現在還持有普通大貨車駕照使用資格，附上駕照影本
    ，受處分人實因生活已經非常困難，才延慢換照，為此聲明
    異議，請求撤銷原處分，改用延慢換照之罰鍰云云。
三、按汽車駕駛人，駕駛聯結車、大客車、大貨車，有使用註銷
    之駕駛執照駕車者，汽車所有人及駕駛人各處新臺幣四萬元
    以上八萬元以下罰鍰，並當場禁止該汽車駕駛人繼續駕駛；
    職業汽車駕駛人，不依規定期限，參加駕駛執照審驗者，處
    新臺幣三百元以上六百元以下罰鍰；逾期一年以上者，逕行
    註銷其駕駛執照，道路交通管理處罰條例第二十一條之一第
    一項第五款、第二十六條第一項與違反道路交通管理事件統
    一裁罰標準表均分別定有明文。
四、經查：本件受處分人甲○○，駕駛之車牌號碼四五七－ＳＡ
    號自用大貨車，於上開時、地，因使用註銷駕駛執照行駛公
    路之違規事實，為國道公路警察局第三警察隊泰安分隊員警
    當場舉發，經掣開違規通知單等情，非但為受處分人於異議
    狀所不爭執，且經本院審酌卷附之相關資料得知，受處分人
    確實已於九十三年七月五日，因未依規定參加駕駛執照審驗
    ，逾期一年以上，致違反本條例第二十六條第一項規定，而
    易處註銷職業大貨車汽車駕照在案，此亦有交通部公路總局
    臺中區監理所豐原監理站九十三年七月五日豐監逾駕註字第
    六三－ｄ－00000000000號汽車駕駛執照註銷處
    分書、中華民國郵政掛號郵件收件回執、汽車駕照基本資料
    、豐原監理站汽車駕駛人異動歷史列印資料各一紙在卷可佐
    。再者，上開汽車駕駛執照註銷處分書業於九十三年七月八
    日送達受處分人於臺中縣潭子鄉○○○街九號七樓之戶籍地
    ，並由受處分人所居住之大樓管理員簽收，有中華民國郵政
    掛號郵件收件回執影本存卷可憑。是受處分人前經依法註銷
    駕駛執照之處分，業經交通部公路總局臺中區監理所豐原監
    理站掣開處分書並按受處分人戶籍地址掛號郵寄送達，已依
    法合法送達。本件受處分人雖辯稱伊雖被註銷職業大貨車駕
    駛執照，但仍持有普通大貨車駕駛執照使用資格云云，惟觀
    之卷附之豐原監理站汽車駕駛人異動歷史列印資料可知，受
    處分人之普通大貨車駕駛執照係於九十五年五月九日十四時
    五十六分許向交通部公路總局臺中區監理所豐原監理站所補
    領，顯然係受處分人於警方舉發違規之後始向交通部公路總
    局臺中區監理所豐原監理站申請補領普通大貨車駕駛執照，
    是以受處分人所辯稱伊當時仍持有普通大貨車駕駛執照云云
    ，自屬無據。本院經查亦無任何證據足資證明執勤警員有捏
    造事實、違法取締之情事，則執勤警員本其維護交通秩序、
    安全職責所為之當場舉發，自應受到合法、正確之推定。是
    受處分人確有使用註銷駕駛執照行駛公路之違規情事，堪以
    認定。從而，原處分機關據以援引上開規定，裁處罰鍰六萬
    元，逾期則依裁決書處罰主文規定處罰，並無不當。本件聲
    明異議為無理由，應予駁回。
五、據上論斷，應依道路交通管理處罰條例第八十七條第二項，
    道路交通案件處理辦法第十九條，裁定如主文。
中    華    民    國    95    年    7     月    6     日
                  交通法庭      法  官  余德正
以上正本證明與原本無異。
如不服本裁定應於送達後五日內向本院提出抗告狀。
                                書記官  廖日晟
中    華    民    國    95    年    7     月    6     日


司法院資訊處製作；財團法人民間司法改革基金會備份。
